# 建造合同下承接存量工程项目收入与成本确认问题

提问人：laienya 时间：2021-01-15 15:33:10
请教陈版主：
背景：某县人民路市政项目于 2017 年政府部门急于推进项目建设，未进行招标程序，先安排施工企业（以下简称“乙方”）进驻并开展施工，后期因政府资金问题，无法支付相应工程款，施工企业亦无法垫资继续建设，造成工程烂尾（烂尾工程以下简称“存量工程”）。 2020 年，政府部门与A公司接洽后，资金困难基本解决，A公司与政府以设计-施工总承包（EPC）的形式开展合作，并完善相关流程，项目招标时，为解决前期烂尾工程的资金问题，将该部分存量工程计入招标工程范围该。项目转由丁市财政局下属代建单位B甲方继续推进并重新进行招投标，存量项目金额涵盖在整个合同金额中。
2020 年，由A公司中标某县人民路市政工程项目。A公司与B甲方签订关于人民路市政项目EPC合同，签署的合同为常规合同，未提及存量工程问题，但合同中的实际施工范围及内容涵盖存量项目内容。同时，A公司与原施工单位乙方签订分包合同(鉴于A公司对存量部分后期的维护、整改及对项目的盘活，结算价需在A公司同业主方审定的结算价基础上进行一定比例下浮。）
关于存量工程结算，在实际操作过程中,A公司作为整个项目的施工方，由A公司协助对存量工程进行后期的维护、整改及对项目的盘活，相关施工款项由B甲方支付给A公司，乙公司作为该项目乙方收取分包工程款。（A公司对该存量工程款项并非完全是代收代付，A公司与乙方下浮的金额即为A公司对存量工程部分的毛利）
假设： 2020 年A与B甲方签订 10 亿人民路市政项目施工合同，该合同中涵盖 2 亿存量工程款项。 2 亿存量工程在A公司中标该项目前已施工。A公司就该 2 亿存量工程与乙方签订1.6亿分包合同，即A公司作为项目牵头方就 2 亿存量项目可获取20%左右毛利。问题如下：
1 ） 2 亿工程作为建造合同金额中的组成部分，A公司是否可就整个合同金额 10 亿（暂不考虑变更核减等情况）作为确认收入基数，即存量工程 2亿是否可以在公司中标，并与乙方签署分包合同，该部分产值清点梳理完成并经B甲方、监理审核确认后 作为A公司的收入确认，A公司同时确认对B的1.6亿分包成本？
2 ）根据新收入准则可从哪几方面考虑该存量工程收入A公司是否可确认，或何时可全额确认、净额确认或完成不能确认收入？是否有参考的判断依据?
万分感谢陈版抽空阅读回复。

回答人：chenyiwei
2017 年，项目第一次启动时，并未签订合同，乙方也未收回全部款项，此时乙方应将已发生的工程成本（含分包成本）均转入损益，并且仅就实际收到的工程款确认收入。
后续补充资金来源和理顺资金来源时，在明确补签的合同包含 2017 年已完成工作量的前提下，针对 2017 年内已完成的工作量，可以就相关的价款补充确认收入（但应注意确保其价款金额的可收回性），对于相关成本，因前期已结转损益，故此次不再补充确认成本。如果前期因未向分包商支付款项等原因，成本确认不完整的，需考虑分包成本确认不完整是否构成一项前期差错，考虑是否需对其进行更正处理。